臺灣高等法院刑事判決　　　　　　　　96年度上易字第2184號
上　訴　人
即　被　告　甲○○
輔　佐　人　丙○○
上列上訴人因竊盜案件，不服臺灣板橋地方法院96年度易字第14
93號，中華民國96年7 月13日第一審判決（起訴案號：臺灣板橋
地方法院檢察署96年度速偵字第430 號），提起上訴，本院判決
如下：
    主  文
原判決撤銷。
甲○○踰越安全設備竊盜，處有期徒刑柒月；減為有期徒刑參月
又拾伍日，如易科罰金以新臺幣貳仟元折算壹日；又踰越安全設
備竊盜未遂，處有期徒刑肆月；減為有期徒刑貳月，如易科罰金
以新臺幣貳仟元折算壹日，應執行有期徒刑伍月。如易科罰金以
新臺幣貳仟元折算壹日。
    事  實
一、甲○○於民國93年間，因犯搶奪罪，經原審法院以94年度訴
    字第327 號判決判處有期徒刑1年2月確定（徒刑起算日期為
    94年6月8日，指揮書執畢日期為95年8月7日）；又於93年間
    因犯竊盜罪，經臺灣高等法院以94年度上易字第438 號判決
    判處有期徒刑10月確定（自95年8月8日起接續執行，指揮書
    執畢日期為96年6月7日），於95年8月3日假釋出監（縮刑期
    滿日為96年5 月18日）；詎其於假釋期間，竟猶不知戒慎，
    而為下列竊盜犯行：
(一)、於95年11月30日晚間11時許，行經臺北縣三重市○○街111
    巷39號1 樓，見乙○將女性內衣褲曬於前址後陽台（裝有鐵
    格窗及紗窗），即基於意圖為自己不法所有之竊盜犯意，持
    路邊拾得掃把伸入鐵格窗縫隙及紗窗破洞後，將內衣褲勾出
    而竊取得手後供己觀賞，旋將前開掃把丟棄不詳處所。
(二)、復於96年2 月12日晚間11時30分許，行經上址，見四下無人
    認有機可乘，竟另又基於意圖為自己不法所有之竊盜犯意，
    擬欲以相同手法竊取乙○所有懸掛在前址後陽台曬衣架上內
    衣褲，而持路邊拾得之掃把伸入乙○前址後陽台鐵格窗縫隙
    及紗窗破洞後，正勾取乙○內衣褲之際，即為乙○前址鄰居
    莊昆仲發現甲○○行徑有異，報警處理，甲○○遂當場為警
    查獲而竊盜未遂，甲○○並就前開一(一)所述之竊盜犯行於有
    偵查犯罪職權之公務員尚不知何人犯罪前，即在臺北縣政府
    警察局三重分局永福派出所內，向警員自首坦承而接受裁判
    。
二、案經乙○訴由臺北縣政府警察局三重分局報告臺灣板橋地方
    法院檢察署檢察官偵查後起訴。
    理  由
一、認定犯罪事實所憑之證據：
(一)、公訴人就被告本件2 次竊盜犯行之態樣，雖原於聲請簡易判
    決處刑書中記載，被告乃以掃把勾取之方式，竊取乙○所有
    懸掛於陽台曬衣架上之內衣褲，並認被告2 次竊行均係犯刑
    法第320 條第1 項之普通竊盜罪（第1 次為普通竊盜既遂、
    第2 次為普通竊盜未遂），然因乙○前址後陽台裝有鐵格窗
    及紗窗，有現場相片附於偵查卷可憑（見偵查卷第16至18頁
    ），現場目擊證人莊昆仲並於警詢證稱目擊被告將掃把伸入
    鐵格窗縫隙後勾取物品等語（見偵查卷第12頁），公訴人因
    於原審96年7月9日審理中，當庭更正被告本件犯行乃均持路
    邊拾得掃把伸入鐵格窗縫隙及紗窗破洞後之方式，而為本件
    竊行，並認被告所為均係犯刑法第321條第1項第2 款之加重
    竊盜罪嫌（第1次為加重竊盜既遂、第2次為加重竊盜未遂）
    ，原審將公訴人前開更正後之起訴事實及所犯法條告知被告
    ，經其表示無意見後，即以此為審理範圍，先此敘明。
(二)、訊據被告對前開事實坦認在卷，核與告訴人乙○、現場目擊
    證人莊昆仲警詢證述情節相符，並有現場相片數幀在卷可參
    ，足認被告前開自白應與事實相符，可以採信，本件事證明
    確，被告犯行堪以認定。
二、應適用之法律、科刑審酌事由：
(一)、按以竹竿伸入窗竊取衣物，其竊盜之手段，已越進窗門，使
    他人窗門之安全之設備，失其防閑之效用，自應構成刑法第
    321 條第1 項第2 款之加重竊盜罪，最高法院著有33年上字
    第1504號、41年臺非字第38號判決意旨可供參照；是核被告
    如事實欄一(一)所為，係犯刑法第321 條第1 項第2 款之踰越
    安全設備竊盜既遂罪；其如事實欄一(二)所為，係犯刑法第32
    1 條第2 項、第1 項第2 款之踰越安全設備竊盜未遂罪，被
    告此部份已著手於竊盜行為之實行而不遂，爰依刑法第25條
    第2 項之規定，按既遂犯之刑減輕之。又被告為警查獲時，
    旋就前開如事實欄一(一)所述之竊盜犯行於有偵查犯罪職權之
    公務員尚不知何人犯罪前，即在臺北縣政府警察局三重分局
    永福派出所內，向警員自首坦承而接受裁判，符合自首規定
    ，就被告此部份竊盜犯行，爰依刑法第62條前段規定，減輕
    其刑。原審對被告論罪科刑，固非無見，惟查：被告之犯行
    ，符合中華民國96年罪犯減刑條例之規定，原審漏未審酌，
    自有未洽，被告上訴請求輕判，固無理由，原判決既有可議
    ，自應由本院撤銷改判。
(二)、茲審酌被告有如事實欄所載前科及刑之執行情形，有臺灣高
    等法院被告前案紀錄表在卷可參，顯見其素行不佳，詎猶於
    假釋期間為本件犯行，顯未知所戒慎，暨其犯罪之動機、目
    的、手段、被害人所受損害及被告犯後坦承犯行尚有悔意等
    一切情狀，就其前開所犯2 罪，分別量處如主文所示之刑，
    及減刑，並定其應執行之刑，及諭知易科罰金之折算標準。
據上論斷，應依刑事訴訟法第369條第1項前段、第364條、第299
條第1 項前段，刑法第321條、第1項第2款、第2項、第25條、第
51條第5 款、第41條、第62條前段、中華民國96年罪犯減刑條例
第2 條第1 項第3 款、第7 條、第9 條，判決如主文。
本案經檢察官郭啟東到庭執行職務。
中　　華　　民　　國　　96　　年　　10　　月　　25　　日
       　　　　　 刑事第八庭審判長法　官　鄭文肅
                                  法　官　蔡光治
                                  法　官　陳貽男
以上正本證明與原本無異。
不得上訴。
                                  書記官  王泰元
中　　華　　民　　國　　96　　年　　10　　月　　25　　日
附錄本判決論罪科刑依據之法條：
中華民國刑法第321條
（加重竊盜罪）
犯竊盜罪而有左列情形之一者，處 6 月以上、 5 年以下有期徒
刑：
一  於夜間侵入住宅或有人居住之建築物、船艦或隱匿其內而犯
    之者。
二  毀越門扇、牆垣或其他安全設備而犯之者。
三  攜帶兇器而犯之者。
四  結夥三人以上而犯之者。
五  乘火災、水災或其他災害之際而犯之者。
六  在車站或埠頭而犯之者。
前項之未遂犯罰之。
